臺灣高等法院刑事裁定
110年度聲字第4307號
聲  請  人
即  被  告  王威程


上列聲請人即被告因違反洗錢防法案件（本院110年度金上重訴
字第8號），聲請發還扣押物，本院裁定如下：
    主  文
聲請駁回。
    理  由
一、意請意旨略以：聲請人即被告王威程（下稱聲請人）因涉違
    反洗錢防制法案件，前經法務部調查局北部地區機動工作站
    扣押聲請人所有所有權狀、存摺等物，依刑事訴訟法第317
    條規定「扣押物未經諭知沒收者，應即發還」，聲請狀所附
    扣押物品目錄表所示之扣押物，皆屬聲請人所有，且皆與本
    案犯罪事實無關，起訴書及歷審均未將此等扣押物引為證據
    ，亦非違禁物，聲請人復經法院判決無罪確定，應無繼續扣
    押之必要，請准予並通知臺灣臺北地方檢察署將扣押物品目
    錄表所示扣押物發還予聲請人等語。
二、按扣押物若無留存之必要者，不待案件終結，應以法院之裁
    定或檢察官命令發還之；其係贓物而無第三人主張權利者，
    應發還被害人，刑事訴訟法第142條第1項定有明文，是法院
    審理案件時，扣押物有無繼續扣押必要，雖應由審理法院依
    案件發展、事實調查，予以審酌，然案件如未繫屬法院，或
    已脫離法院繫屬，則扣押物有無留存之必要，是否發還，應
    由執行檢察官依個案具體情形，予以審酌（最高法院97年度
    台抗字第12號裁定意旨參照）。又扣押物未經諭知沒收者，
    應即發還，但上訴期間內或上訴中遇有必要情形，得繼續扣
    押之，刑事訴訟法第317條有明文規定。
三、經查：聲請人所涉違反洗錢防制法案件，經臺灣臺北地方法
    院以109年度金重訴字第3號、第15號、第16號判決無罪，檢
    察官不服提起上訴，經本院於民國110年9月23日以110年度
    金上重訴字第8號判決駁回上訴，已於110年10月29日判決確
    定。揆諸上開說明，裁判一經確定，該案已自法院脫離繫屬
    ，關於聲請人主張其所有之所有權狀、存摺等扣押物應予發
    還事宜，本院即無從辦理。況聲請狀所附扣押物品目錄表所
    示之扣押物，亦得為楊宇晨等人違反洗錢防制法案件之證據
    ，而楊宇晨等人所涉部分，經檢察官及楊宇晨等人對本院11
    0年度金上重訴字第8號判決提起上訴，尚未判決確定，亦難
    謂已無繼續扣押之必要，從而，聲請人向本院聲請發還上開
    扣押物，於法不合，應予駁回。
據上論斷，應依刑事訴訟法第220條，裁定如主文。
中　　華　　民　　國　　110 　年　　11　　月　　26　　日
                  刑事第五庭  審判長法　官  王屏夏
                                    法　官  林柏泓
                                    法　官  戴嘉清
以上正本證明與原本無異。
如不服本裁定，應於收受送達後五日內向本院提出抗告狀。
                                    書記官  高建華
中　　華　　民　　國　　110 　年　　11　　月　　26　　日